# 合并方对评估基准日后被合并企业净资产增加的处理

提问人：pentaxxx 时间：2012-11-21 10:01:35
如题，同一控制下企业合并，基准日9.30日被合并方净资产为 100 万元，至合并日12.31日净资产达到 120 万元（均由损益形成）。如合并方与被合并方就基准日至合并日的损益归属有约定，合并报表层面如何处理这块损益（存在少数股东损益）？

回答人：chenyiwei
如果约定该过渡期内的损益增加的净资产归属原股东所有，则在合并方的合并报表层面，应当就这部分应支付给原股东的款项确认为一项负债，具体操作可能是由被合并方以利润分配方式支付（应付股利），也可能是由合并方直接支付（作为对合并对价的调整），两种做法对转让方而言的税负可能存在差异。 对标的股权对应的过渡期内净资产变动额归属的约定对少数股东权益、损益的确认不产生影响。